臺灣高等法院交通事件裁定　　　　　　　　　　　　九十三年度交抗字第六八五號
　　抗　告　人
　　即受處分人　甲○○
右抗告人因受處分人違反道路交通管理處罰條例案件，不服臺灣台北地方法院，中華
民國九十三年八月十八日所為裁定（九十三年度交聲字第七九○號），提起抗告，本
院裁定如左：
    主  文
抗告駁回。
    理  由
一、原處分意旨略以：抗告人即受處分人甲○○於九十三年六月二十七日晚間八時四
    十一分停放其所有之車牌號碼八Ａ─五五四七號自用小客車，在宜蘭市○○路○
    段劃有禁止臨時停車紅色標線處，經宜蘭縣警察局警員李建和拍照採證後，以受
    處分人違反道路交通管理處罰條例第五十六條第一項第一款規定之行為逕行舉發
    ，並因駕駛人不在車內，而依同條第二項規定，將該車移置。嗣受處分人雖提出
    申訴，然經舉發單位調查結果，仍認受處分人有前開違規行為，原處分機關乃於
    九十三年八月二日依道路交通管理處罰條例第五十六條第一項第一款規定，裁處
    受處分人罰鍰九百元等語。
二、受處分人異議意旨略以：受處分人駕車業經十數年，鮮少受罰；本件案發路段雖
    繪有紅線，惟本件案發時間係於九十三年六月間，而該路段旁綠色路牌既載有「
    二、四、六、八、十、十二月，雙月循序靠邊停車」，受處分人始將該車停放該
    路牌邊，該處標示顯有語意不明而誤導民眾紅線仍可停車。爰聲明異議，請求撤
    銷原處分等語。
三、原裁定意旨略以：
（一）按禁止臨時停車線為紅色實線，用以指示禁止臨時停車路段，道路交通標誌標
      線號誌設置規則第一百六十九條第一項、第二項定有明文。次按設有禁止臨時
      停車標線處所不得臨時停車；且禁止臨時停車處所不得停車，道路交通安全規
      則第一百十一條第一項第三款、第一百十二條第一項第一款亦定之甚詳。而汽
      車駕駛人在禁止臨時停車處所停車者，處新臺幣（下同）六百元以上一千二百
      元以下罰鍰，道路交通管理處罰條例第五十六條第一項第一款復有明定。
（二）經查：受處分人於九十三年六月二十七日晚間八時四十一分，將其所有前揭車
      輛，停放在宜蘭市○○路○段劃有紅色標線處之事實，業經受處分人自承在卷
      ，並有採證照片三張附卷可稽，自堪認為實在。而依卷附之現場照片觀之，該
      路段固確有「雙月循序靠邊停車」標示牌，惟係設在紅色實線範圍之外，尚非
      如受處分人所述乃在其前揭停車之劃有紅色標線處旁，應先敘明；且該標示牌
      前後，均設有明顯之紅色標示牌載明：「消防栓前公車站、岔路口十公尺內及
      繪設紅線路段內禁止臨時停車」，應已無使人誤認該紅線路段得於雙月停車之
      虞；況禁止臨時停車處所不得停車，道路交通安全規則第一百十二條第一項第
      一款規定甚明，受處分人既自承駕駛經驗已十數年，尤無不知之理，受處分人
      上開所辯，顯不足採。受處分人確於上揭時地，將所有前揭汽車停放在劃有紅
      色實線之禁止臨時停車處所之違規事實，堪以認定。從而，原處分機關依違反
      道路交通管理處罰條例第五十六條第一項第一款、及道路交通管理事件統一裁
      罰基準表之規定，裁處受處分人罰鍰九百元，核無不當。本件聲明異議為無理
      由，應予駁回，經核並無違誤。
四、抗告人抗告意旨以：本件「雙月循序靠邊停車」標示牌並未同時載有「消防栓前
    公車站、岔路口十公尺內及繪設紅線路段內禁止臨時停車」，而係另於其他告示
    牌記載，則此等禁止臨時停車之標示牌設計顯有疏漏，誤導民眾以為道路雖畫有
    紅線亦得停車，原裁定未詳加解釋，僅以抗告人開車年資而駁回抗告人之異議，
    顯有違誤。再本件違規係發生於夜晚，視線不清，且標示牌亦有記載不清，抗告
    人因而將車輛暫停於「雙月循序靠邊停車」標示牌，政府機關未檢討本件標示牌
五、惟查：按禁止臨時停車處所不得停車，道路交通安全規則第一百十二條第一項第
    一款定有明文，而道路畫有紅線即禁止臨時停車，亦屬公眾周知之事實。抗告人
    於畫有紅線之道路臨時停車，顯已違反道路交通安全規則之規定。而依卷附現場
    照片觀之，該路段所設置之標示牌，固僅載有「雙月循序靠邊停車」，惟此標示
    牌前後，均設有明顯之紅色標示牌載明：「消防栓前公車站、岔路口十公尺內及
    繪設紅線路段內禁止臨時停車」，縱抗告人違規當時正值夜晚，然抗告人既可看
    見「雙月循序靠邊停車」標示牌並停於此標示牌下，尚難謂有視線不明之情形，
    自亦得看見該載有禁止臨時停車之紅色標示牌，抗告人辯稱夜間視線不清，難以
    察覺等語，顯係推諉之詞。又雖交通管理機關未將「雙月循序靠邊停車」及「消
    防栓前公車站、岔路口十公尺內及繪設紅線路段內禁止臨時停車」文字同時載於
    同一標示牌，然標示牌應如何製作，本係交通管理機關所得自由裁量之事。而交
    通管理機關既已於「雙月循序靠邊停車」標示牌前後，另以紅色標示牌載明該路
    段禁止臨時停車，自無陷人民誤認畫有紅線之道路可臨時停車之可能，抗告人據
    此指摘本件標示牌設計不當且記載文意不明，亦屬卸責之詞。縱上所述，抗告人
    指稱原裁定不當，均無理由，應予駁回。
據上論結，應依道路交通案件處理辦法第二十六條，刑事訴訟法第四百十一條，裁定
如主文。
中　　　華　　　民　　　國　　九十三　　年　　　十　　　月　　　四　　　日
                              臺灣高等法院交通法庭
                                  審判長法  官  劉 景 星
                                        法  官  陳 博 志
                                        法  官  黃 金 富
右正本證明與原本無異。
不得再抗告。
                                        書記官  江 采 廷
中　　　華　　　民　　　國　　九十三　　年　　　十　　　月　　　六　　　日
